臺灣嘉義地方法院刑事判決
110年度訴字第493號
公  訴  人  臺灣嘉義地方檢察署檢察官
被      告  陳彥彬




上列被告因傷害等案件，經檢察官提起公訴（110年度偵字第727
8號），本院判決如下：
    主  文
陳彥彬犯傷害罪，累犯，處有期徒刑伍月，如易科罰金，以新臺
幣壹仟元折算壹日。又犯恐嚇危害安全罪，累犯，處有期徒刑參
月，如易科罰金，以新臺幣壹仟元折算壹日。應執行有期徒刑柒
月，如易科罰金，以新臺幣壹仟元折算壹日。
    犯 罪 事 實
一、陳彥彬於民國110年4月14日凌晨零時13分許，僅因細故與陳
    慧眞發生口角爭執，陳彥彬竟即基於傷害之犯意，在址設嘉
    義縣○○市○○里○○○○00○00號牛津學院社區大廳內，徒手毆打
    陳慧眞之頭部及臉部，致陳慧眞受有頭部鈍挫傷、左耳出血
    及嘔吐等傷害。陳慧眞因遭陳彥彬毆打成傷，乃對陳彥彬告
    以將報警處理，陳彥彬聽聞陳慧眞打算報警後，竟另基於恐
    嚇之犯意，在上開大廳內以台語「你(妳)去報啊，我就殺過
    人，不差你(妳)這件」等語，恫嚇陳慧眞，以此加害生命、
    身體之事，恐嚇陳慧眞致生危害於安全。
二、案經陳慧眞訴由嘉義縣警察局水上分局報告臺灣嘉義地方檢
    察署檢察官偵查起訴。
    理  由
一、證據能力：
  ㈠按除法律另有規定外，實施刑事訴訟程序之公務員因違背法
    定程序取得之證據，其有無證據能力之認定，應審酌人權保
    障及公共利益之均衡維護；又被告以外之人於審判外之陳述
    ，雖不符合同法第159 條之1 至第159 條之4 之規定，但經
    當事人於審判程序同意作為證據，法院審酌該言詞陳述或書
    面陳述作成時之情況，認為適當者，亦得為證據；當事人、
    代理人或辯護人於法院調查證據時，知有第159 條第1 項不
    得為證據之情形，而未於言詞辯論終結前聲明異議者，視為
    有前項之同意，刑事訴訟法第158條之4、第159條之5 分別
    定有明文。本判決下列所引用之各項供述證據，檢察官及被
    告陳彥彬均同意各該證據之證據能力（見本院卷㈠第94頁）
    ，且均未於本院言詞辯論終結前聲明異議，本院審酌此等證
    據資料取得及製作時之情況，尚無違法不當及證明力明顯過
    低之瑕疵，以之作為證據應屬適當。
　㈡另本判決後述所引之各項非供述證據，無證據證明係實施刑
    事訴訟程序之公務員以不法方式所取得，且亦無證據證明係
    非真實，復均與本件待證事實具有關聯性，是依刑事訴訟法
    第158 條之4 之反面解釋，當有證據能力；又前開供述與非
    供述證據復經本院於審理期日中合法調查，自均得為本案證
    據使用。
二、訊據被告坦承有傷害犯行，然矢口否認有何恐嚇犯行，辯稱
    ：伊是對空氣講話，不是要恐嚇陳慧眞等語（見本院卷㈠第2
    26-228頁；本院卷㈡第22頁）。經查：
  ㈠上開犯罪事實，業據告訴人陳慧眞於警詢中指證綦詳（見警
    卷第3-4頁；偵卷第55-56頁），並有告訴人之長庚醫療財團
    法人嘉義長庚紀念醫院診斷證明書1份、監視器翻拍畫面7張
    及指認犯罪嫌疑人紀錄表1紙在卷可證（見警卷第5-9頁）。
  ㈡被告雖以前詞置辯。然查：
  ⒈被告口出「你(妳)去報啊，我就殺過人，不差你(妳)這件」
    等語當時，當時僅有被告及告訴人兩人在場，業據被告於本
    院供陳在卷(見本院卷㈠第228頁；本院卷㈡22頁)，且與監視
    器錄影畫面互核相符(見警卷第第6-7頁)。參以客觀情境，
    被告為上開言語時，該空間僅有被告及告訴人二人在場，衡
    情一般人聽聞此內容，應會認為被告乃係針對告訴人所為。
  ⒉且在此之前，被告甫傷害告訴人，而告訴人表示要報警後，
    被告即口出此言，當時又僅兩人同處同一空間，近在咫尺，
    內容並明確以第二人稱「你(妳)」字稱呼，針對性極強；而
    「你(妳)去『報』啊」等乙詞內容，正係被告對告訴人告知將
    「報警處理」之回應。端詳當天衝突時序、場景氛圍、言詞
    內容，其係對於告訴人為恫嚇行為，要屬無誤。被告辯稱乃
    係對空氣說話云云，實質上其出言之對象乃係特定針對於告
    訴人，並非單純之自言自語，觀其辯詞，顯是事後卸責狡辯
    之詞。
　⒊再者，被告所為上開「你(妳)去報啊，我就殺過人，不差你(
    妳)這件」等語，依社會客觀經驗判斷，此種言詞客觀上已
    足使聽聞者感覺生命、身體之安全受威脅而心生畏懼，已可
    認屬惡害之通知。且告訴人確實因此不敢即時報警，一直遲
    至當日(14日)深夜23時始鼓起勇氣至警局製作筆錄，可見被
    告之上述言詞現實上的確已經造成告訴人害怕恐懼。是以，
    被告恐嚇犯行，至為明確。
  ㈢綜上所述，被告上開所辯，乃係臨訟飾卸之詞，實無足採。
    本案事證明確，被告傷害、恐嚇等犯行洵堪認定，均應予依
    法論科。
三、論罪科刑：
  ㈠核被告所為，係犯刑法第277條第1項傷害及同法第305條之恐
    嚇危害安全罪。被告所犯上開2罪間，係被告犯傷害犯行後
    ，告訴人告以將報警處理遂另行起意為恐嚇犯行，其時間有
    其先後，且犯意各別、行為互殊，應予分論併罰。
　㈡被告前因竊盜案件，經臺灣高等法院分別以104年度上易字第
    2020號判處有期徒刑7月確定、以104年度上易字第1097號判
    處有期徒刑4月、4月、8月確定及經臺灣基隆地方法院以104
    年度易字第377號判處有期徒刑7月、7月確定、以104年度易
    字第444號判處有期徒刑4月確定，上開各罪並經法院定應執
    行刑2年8月確定，經送監執行後，於106年9月27日縮短刑期
    假釋出監，並於107年6月17日假釋期滿未經撤銷，視為執行
    完畢等情，此有臺灣高等法院被告前案紀錄表附卷可憑，其
    於徒刑之執行完畢後，5年以內故意再犯本件有期徒刑以上
    之罪，為累犯。又法律上並無以前後案犯罪類型及罪質以決
    定累犯是否加重刑責之規定(臺灣高等法院臺南分院110年度
    上易字第210號判決意旨參照)。再者，依司法院釋字第775
    號解釋意旨所示，法院應區分行為人所犯情節，裁量是否依
    刑法第47條第1 項累犯規定加重其刑，以避免因一律適用累
    犯加重規定，致生行為人所受刑罰超過其所應負擔之罪責，
    其人身自由因此遭受過苛之侵害，而不符憲法罪刑相當原則
    。惟本院綜合全案卷證資料判斷後，認若依累犯加重刑責，
    並無釋字第775號解釋意旨所指使行為人被量處超過其所犯
    之罪之法定最低本刑，而超過其所應負擔罪責之過苛情形，
    故本案2罪均應依刑法第47條第1項規定加重其刑。
　㈢爰以行為人之責任為基礎，審酌被告行為時僅因與告訴人發
    生口角爭執，卻不思以理性平和解決，竟即暴怒以徒手之方
    式毆打身形相當瘦小之告訴人成傷，且頭部、臉部乃係身體
    之重要部分，被告出手部分竟係針對告訴人之頭部及臉部，
    致告訴人受有頭部鈍挫傷、左耳出血及嘔吐等傷害，甚屬不
    該。且於告訴人表示要報警處理後，竟又另行起意，口出「
    你(妳)去報啊，我就殺過人，不差你(妳)這件」等語，恫嚇
    告訴人，造成告訴人身心痛苦與恐懼。並參以被告犯後坦承
    傷害犯行，否認恐嚇犯行，迄今未與告訴人達成和解，經聽
    取告訴人及檢察官之量刑意見(見本院卷㈡第20-21、24頁)，
    並考量被告之犯罪手段、動機、所生危害，暨被告於審理時
    自陳高中畢業之智識程度，已婚，但已與大陸籍配偶失聯，
    平日與母親一同生活，入監前擔任棒球教練，原則為無給職
    ，若有收入一個月也僅有新臺幣數千元等語(見警卷第1頁「
    受詢問人」欄；本院卷㈡第23頁)，暨其素行(構成累犯部分
    ，於此不為雙重評價)及犯後態度等一切情狀，各量處如主
    文所示之刑，並均諭知易科罰金之折算標準。
　㈣本院審核各有關案卷判決，並衡以各案件之犯罪類型、性質
    、兩案犯罪時間之間隔、所侵害法益及犯罪態樣是否具有同
    一性，而依其犯罪情節、模式，對法益侵害之嚴重程度，所
    反應之被告人格特性，依據個案之具體情節，整體加以考量
    ，暨詢問被告對於定應執行之意見(見本院卷第23頁)，綜合
    衡量被告之罪責、整體刑法目的、相關刑事政策等情，定應
    執行刑如主文，並諭知易科罰金之折算標準。
據上論斷，應依刑事訴訟法第299條第1項前段、刑法第277 條第1 項、第305 條、第47條第1 項、第41條第1 項前段、第8 項、第51條第5 款，刑法施行法第1 條之1 ，判決處刑如主文。
本案經檢察官陳靜慧提起公訴，檢察官陳則銘到庭執行職務。
中　　華　　民　　國　　111 　年　　1 　　月　　26　　日
                  刑事第二庭  審判長  法  官  林正雄
                                      法  官  王品惠
                                      法  官  黃美綾
以上正本證明與原本無異。
如不服本判決應於收受判決後20日內向本院提出上訴書狀，並應敘述具體理由；其未敘述上訴理由者，應於上訴期間屆滿後20日內向本院補提理由書（均須按他造當事人之人數附繕本）「切勿逕送上級法院」。告訴人或被害人如對於本判決不服者，應具備理由請求檢察官上訴，其上訴期間之計算係以檢察官收受判決正本之日期為準。　　　　　　　　　　　　　　　　　　　　　
中　　華　　民　　國　　111 　年　　1 　　月　　26　　日
                　　　　　　　　　　　書記官  王嘉祺　　
附錄本案論罪科刑法條：
中華民國刑法第277條
傷害人之身體或健康者，處5年以下有期徒刑、拘役或50萬元以
下罰金。
犯前項之罪，因而致人於死者，處無期徒刑或7年以上有期徒刑
；致重傷者，處3年以上10年以下有期徒刑。
中華民國刑法第305條
以加害生命、身體、自由、名譽、財產之事恐嚇他人，致生危害
於安全者，處2年以下有期徒刑、拘役或9千元以下罰金。